---
title: "Analyses"
author: "KN"
date: "`r Sys.Date()`"
output: html_document
---

About
=====
- SPR conducted on lancers, July, 2022
- 200 participants
- Target items: 
    + e "semelfactive" 24
- Pure fillers: 12
36 in total

Conditions:  
e (OnomatoAspect)  
a. for x once  
b. for x twice  
c. after x once  
d. after x twice  

e 1 a  
1分間|生徒が|ちらっと|黒板を|見たので|先生が|カンニングを|疑った。  
? 生徒は黒板を1分間見た Y  
e 1 b  
1分間|生徒が|ちらちら|黒板を|見たので|先生が|カンニングを|疑った。  
? 生徒は黒板を1分間見た Y  
e 1 c  
1分後|生徒が|ちらっと|黒板を|見たので|先生が|カンニングを|疑った。  
? 生徒は黒板を1分間見た N  
e 1 d  
1分後|生徒が|ちらちら|黒板を|見たので|先生が|カンニングを|疑った。  
? 生徒は黒板を1分間見た N  

gano (16 items)   
a. no x manner   
b. no x locative   
c. ga x manner   
d. ga x locative  

gano 1 a  
部長の|先月|こっそり|飲んだ|お酒は|取引先からの|差し入れだった。  
? 部長が飲んだお酒は取引先からの差し入れである Y  
gano 1 b  
部長の|先月|会議室で|飲んだ|お酒は|取引先からの|差し入れだった。  
? 部長が飲んだお酒は取引先からの差し入れである Y  
gano 1 c  
部長が|先月|こっそり|飲んだ|お酒は|取引先からの|差し入れだった。  
? 部長が飲んだお酒は取引先からの差し入れである Y  
gano 1 d  
部長が|先月|会議室で|飲んだ|お酒は|取引先からの|差し入れだった。  
? 部長が飲んだお酒は取引先からの差し入れである Y   


Retrieve RT data into alldata
=============================

First concatenate all the `.data` files into `alldata.txt`.  You can do it in a shell with:

  cat *.dat > alldata.txt

##### Load libraries

```{r}
library(lme4)
library(xtable)
library(plyr)
library(dplyr)
library(ggplot2)
library(reshape)
library(gdata)      
library(MASS)
```


##### Load data:

```{r}
alldata<-read.csv("itemdata_raw_minus_id.csv",comment.char = "#",
                 header=TRUE)


```



####い必要な行を取り出す
```{r}
data<-alldata %>%
  dplyr::select(hash, controllername, type, property, sentence, value, code, item, correct, rt)
```

#### Check subjdata

```{r}
subjdata<- data %>%
  filter(property == "language"| property=="age")
```

```{r}
language<-subset(data, data$property=="language")
unique(language$value)
subset(language, language$value!="日本語")
```
```{r}
data$value<-as.numeric(data$value)
age<-subset(data, data$property=="age"& data$sentence=="Final")
mean(age$value, na.rm=TRUE)
subset(age, is.na(age$value))
```
omprehension Accuracy per subject
----------------------------------

##### 変数初期化
```{r}
CAdataframe <- c(); 
myCA <- c()
myCAdataframe <- c()

```



##### Each subjのFillerのComprehension Accuracy情報を付加

Fillerにはcorrect answerがあるので，correctコラムに正解か不正解か(1,0)が入っている

```{r}
data$correct<-as.numeric(data$correct)


CAdataframe<-ddply(subset(data,type=="filler"& correct>=0),.(code),summarize,SubjCA=mean(correct))

```

##### asteriskを加える (outlier indication)
```{r}
CAdataframe<-data.frame(CAdataframe, CAmark=ifelse(CAdataframe$SubjCA<0.7, "**", ifelse(CAdataframe$SubjCA<0.8, "*" , " ")));
```


##### Merge CA data with `data`
```{r}
data <- merge(data,CAdataframe,all=T);
write.csv(data,file="data.csv",quote=F)
```


##### 変数初期化
```{r}
Itemdataframe<- c(); 

```

##### fillerの正答率で削る
```{r}
length(unique(data$code))

```

##### 
```{r}
data<-subset(data,SubjCA>0.9) 
length(unique(data$code))

```

```{r}
(221-180)*100/221
```

##### Each itemのvalue情報を付加

```{r}
Itemdataframe<-ddply(subset(data,type=="target"& value>=0),.(item),summarize, Itemvalue=mean(value))
```

####dataから必要な列のみを取り出す

```{r}
Itemsentence<-subset(data, type=="target" & property=="AcceptabilityJudgment" & sentence!="NULL")
```

####必要な行を取り出す
```{r}
Itemsentence<-Itemsentence %>%
  dplyr::select(sentence, item)
```

##### Merge
```{r}
Itemdataframe<-merge(Itemdataframe,Itemsentence,by.x="item")

```



####重複している列を削除する
```{r}
Itemdataframe<-distinct(Itemdataframe)
```

####重複している列を削除する
```{r}
Itemdataframe$z<-scale(Itemdataframe$Itemvalue,center=T,scale=1)[,1]
write.csv(Itemdataframe,file="itemdata.csv",quote=F)
```
`